臺灣橋頭地方法院民事裁定　　　　　　　110年度聲再字第4號
再審聲請人　蔡沁芸　

再審相對人　達麗建設事業股份有限公司

法定代理人　謝志長　
上列當事人間請求返還不當得利等事件，再審聲請人對於民國11
0年7月29日本院110年度小上字第34號確定裁定提起再審，本院
裁定如下：
  主  文
再審之聲請駁回。
再審聲請費用新台幣壹仟元由再審聲請人負擔。
  理  由
一、按裁定已經確定，而有第496條第1 項或第497條之情形者，
    得準用民事訴訟法第五編再審之規定，聲請再審，民事訴訟
    法第507條定有明文。又聲請再審，依民事訴訟法第507條準
    用同法第501條第1項第4款之規定，應表明再審之理由，所
    謂表明再審理由，必須指明確定裁定有如何合於法定再審事
    由之具體情事，始為相當，倘僅泛言有何條款之再審事由，
    無具體情事者，仍難謂已合法表明再審事由，其聲請再審為
    不合法，且毋庸命其補正，逕以裁定駁回之（最高法院110
    年度台聲字第2307號裁定意旨參照）。
二、聲請意旨略以：兩造於民國105年3月11日簽訂房屋預定買賣
    合約（下稱系爭買賣契約），約定由再審聲請人以總價新台
    幣（下同）550萬元向再審相對人購買「全民萬歲」戶別09
    -17F房屋（下稱系爭房屋）及坐落之土地。於109年3月交屋
    後，再審聲請人發現系爭房屋室內面積僅45.164平方公尺，
    較依竣工平面圖轉繪之高雄市政府地政局岡山地政事務所10
    7年12月11日岡專建字第05720號測量成果圖之面積46.69平
    方公尺，短少1.527平方公尺，已違反地籍測量實施規則第
    75條戶地測量採圖解法測繪者，其圖根點至界址點之圖上位
    置誤差不得超過0.3毫米之規定。竣工平面圖係經高雄市政
    府工務局依法審核，並核發系爭房屋之使用執照，與該圖不
    符者皆屬違法。再審聲請人乃依不當得利、侵權行為及買賣
    契約之法律關係，請求再審相對人給付再審聲請人10萬元。
    本院以109年度橋小字第1185號判決駁回再審聲請人之請求
    ，再審聲請人不服，提起上訴，復經本院以110年度小上字
    第34號裁定（下稱原裁定）駁回而確定。然原裁定並未敘明
    不採竣工平面圖之理由，有民事訴訟法第469條第3款、第6
    款之再審事由，爰提起本件再審之聲請，請求廢棄原裁定等
    語。
三、經查，原裁定係以再審聲請人所提上訴理由仍係就109年度
    橋小字第1185號第一審判決認定之事實再予爭執，並非判決
    有何違背法令之情形，不能據以為小額程序之上訴理由，而
    裁定駁回再審聲請人之上訴乙情，有原裁定可考（見本院卷
    第21至23頁）。再審聲請人之本件再審聲請復未指出原裁定
    有何民事訴訟法第496條第1項或第497條之再審事由。再審
    聲請人雖主張原裁定有民事訴訟法第469條第3款、第6款之
    再審事由云云，惟按該條係規定：「有下列各款情形之一者
    ，其判決當然為違背法令：一、判決法院之組織不合法者。
    二、依法律或裁判應迴避之法官參與裁判者。三、法院於權
    限之有無辨別不當或違背專屬管轄之規定者。四、當事人於
    訴訟未經合法代理者。五、違背言詞辯論公開之規定者。六
    、判決不備理由或理由矛盾者。」其中第3款、第6款均與再
    審聲請意旨所指系爭房屋面積短少之情無涉，顯非得作為據
    以聲請再審之事由。從而，揆諸前揭說明，再審聲請人提起
    本件再審聲請，其聲請為不合法，應予駁回。
四、據上論結，本件再審之聲請為不合法，裁定如主文。
中    華    民    國   110    年    10    月    20    日
                  民事第三庭  審判長  法  官  張維君
                                      法  官  王碩禧
                                      法  官  李俊霖
以上正本係照原本作成。
本裁定不得抗告。
中    華    民    國   110    年    10    月    20    日
                                      書記官  黃莉君